# 请教陈老师-在购买远期外汇合同的情况下公司是否能以远期外汇合同约定汇率记收入

提问人：ginajim 时间：2015-10-22 11:41:53
公司拟针对每笔外币收入，均向银行购买相应的远期外汇合约，因此能确定未来交割时的汇率及人民币流入金额，那么不管汇率在此期间如何变动，均能在公允价值变动，投资收益和财务费用-汇兑损益这三个损益科目中抵消。请问这样处理是否正确？

回答人：chenyiwei
不可以。收入和应收账款仍按收入确认日的即期汇率确认，同时将远期外汇合约作为一项单独的衍生工具核算。或者，也可以选择运用现金流量套期会计方法核算。

提问人：zengfengxia 时间：2015-10-23 15:51:19
请教陈版，CAS37第 33 条提到的“使用多项不同金融工具来仿效单项金融工具的特征，即“合成工具”。例如，利用浮动利率长期债券与收取浮动利息且支付固定利息的利率互换，合成一项固定利率长期负债”不能抵消列报的理由是什么？总是感觉企业有明显的意图将多项金融工具风险相互抵消，在报表上以抵消后的列报更能反映企业财务状况。

回答人：chenyiwei
金融工具的确认、计量和列报是依据其合同条款的。如果从合同条款中看不出彼此联系，则只能认为各合同是独立存在、可以单独转让的，所以不能合成为单项金融工具。这里合成的门槛远远高于通常对一揽子交易的判断。